【裁判字號】    89,簡上,142
【裁判日期】    890425
【裁判案由】    違反就業服務法
【裁判全文】
臺灣高雄地方法院刑事判決              八十九年度簡上字第一四二號
    上訴人  甲○○
            乙○○
右列上訴人即被告因違反就業服務法案件，不服本院鳳山簡易庭八十九年度鳳簡字第
二七五號中華民國八十九年四月二十五日第一審簡易判決（聲請簡易判決處刑案號）
八十九年度偵字第六二一一號），提起上訴，本院判決如左：
    主  文
原判決關於乙○○部分撤銷。
乙○○違反雇主不得未經許可聘僱他人所申請聘僱之外國人之規定，其聘僱人數為一
人，處罰金新台幣捌萬元，如易服勞役，以新台幣玖佰元即銀元佰元折算壹日。
其他上訴駁回。
    事  實
一、甲○○與乙○○二人係親戚關係，甲○○於民國八十八年八月二十四日向中央主
    管機關合法申請許可僱用泰國籍勞工ＬＡＭＰＨＤＮＧＰＨＵＡＮＧ  ＳＥＥＴ
    ＨＯＮＧ一人從事監護工。甲○○明知雇主不得以本人名義聘僱外國人為他人工
    作，乙○○亦明知雇主不得未經許可聘僱他人所申請聘僱之外國人，彼二人竟自
    八十九年二月十四日起，由甲○○指派上開外勞至乙○○所經營，位於高雄縣岡
    山鎮○○路三十三號之「三角窗牛排館」擔任洗碗工作而由乙○○支付每日新台
    幣一百元之薪資，迄八十九年二月十六日十八時許，在上開三角窗牛排館為警查
    獲。
二、案經屏東縣警察局東港分局報請臺灣屏東地方法院檢察署，移轉臺灣高雄地方法
    院檢察署檢察官聲請簡易判決處刑。
    理  由
甲、撤銷改判部分（即上訴人乙○○部分）：
  一、上訴人乙○○已於本院審理時坦承前揭犯行，核與上訴人甲○○於本院所供述
      之情節及外勞ＬＡＭＰＨＤＮＧＰＨＵＡＮＧ  ＳＥＥＴＨＯＮＧ於警察訊問
      時所陳述之情節相符，有警訊筆錄及居留證一紙在卷可稽，事證明確，上訴人
      乙○○之犯行堪以認定。
  二、核上訴人乙○○所為，係違反就業服務法第五十三條第三款之規定，觸犯同法
      第五十八條第一項前段之罪，其法定刑係六月以下有期徒刑、拘役或科或併科
      新台幣九萬元以下罰金，原判決判處上訴人罰金新台幣八萬元，尚無不當，上
      訴人乙○○上訴意旨略以：第一審判決處以上訴人罰金新台幣八萬元過重等情
      ，雖無理由，然上訴人乙○○並無任何前科，有其全國前案紀錄表可查，原判
      決諭知上訴人乙○○為累犯，並引用刑法第四十七條累犯規定，自屬有誤，此
      部份無可維持，應由本院撤銷改判。審酌上訴人乙○○並無前科、犯後坦承犯
      行、對社會造成之損害不大等一切情狀，量處如主文所示之刑，並諭知易服勞
      役之折算標準。
乙、上訴駁回部分（上訴人甲○○部分）：
  一、上訴人甲○○已於本院審理時坦承前揭犯行，核與上訴人乙○○於本院所供述
      之情節及外勞ＬＡＭＰ  ＨＤＮＧＰＨＵＡＮＧ  ＳＥＥＴＨＯＮＧ於警察訊
      問時所陳述之情節相符，有警訊筆錄在卷可稽，事證明確，上訴人甲○○之犯
      行堪以認定。
  二、核上訴人甲○○所為，係違反就業服務法第五十三條第二款之規定（聲請簡易
      判決處刑書誤載為第三款），觸犯同法第五十八條第一項前段之罪，審酌上訴
      人之品行，並無前科，犯後坦承犯行，對社會未造成重大損害等一切情狀，因
      認原審適用就業服務法第五十三條第二款、第五十八條第一項前段、刑法第十
      一條前段、第四十二條第二項、罰金罰鍰提高標準條例第二條、現行法規所訂
      貨幣單位折算新台幣條例第二條，判處上訴人罰金新台幣八萬元，如易服勞役
      ，以新台幣九百元即銀元三百元折算一日，認事用法均無不當，本罪法定刑係
      六月以下有期徒刑、拘役或科或併科新台幣九萬元以下罰金，原判決量處上訴
      人罰金新台幣八萬元，亦無不當，上訴人甲○○上訴意旨略以：第一審判決處
      以上訴人罰金新台幣八萬元過重等情，並無理由，其上訴應予駁回。
據上論斷，應依刑事訴訟法第四百五十五條之一第一項、第三項、第三百六十八條、
第三百六十四條、第三百六十九條第一項前段、第二百九十九條第一項前段、就業服
務法第五十三條第二款、第三款，第五十八條第一項前段、刑法第十一條前段、第四
十二條第二項、罰金罰鍰提高標準條例第二條、現行法規所訂貨幣單位折算新台幣條
例第二條，判決如主文。
中    華    民    國    九  十    年       一       月      三十一      日
                                  臺灣高雄地方法院刑事第三庭
                                      審判長法  官  宋  明  中
                                            法  官  柯  彩  燕
          法  官  周  志  賢
右正本證明與原本無異。
不得上訴。
                                            書記官  簡  鴻  雅
中    華    民    國    九  十    年       一       月      三十一      日
就業服務法第五十三條雇主不得有左列行為：
一、聘僱或留用未經許可或許可失效之外國人。
二、以本人名義聘僱外國人為他人工作。
三、未經許可聘僱或留用他人所申請聘僱之外國人。
四、指派所聘僱之外國人從事申請許可之外之工作。
就業服務法第五十八條
違反第五十三條第一款、第二款或第三款規定，其聘僱或留用人數為一人者，處六月
以下有期徒刑、拘役或科或併科新臺幣九萬元以下罰金；其聘僱或留用人數為二人以
上者，處三年以下有期徒刑、拘役或科或併科新臺幣三十萬元以下罰金。
法人之代表人、法人或自然人之代理人、受雇人或其他從業人員，因執行業務犯前項
之罪者，除處罰其行為人外，對該法人或自然人亦科以前項之罰金。


司法院資訊處製作；財團法人民間司法改革基金會備份。
